# 存货换取长期股权投资，长投该如何初始计量

提问人：sunshinego 时间：2020-04-05 08:05:27
求教陈版主：
甲公司存货的公允价值 1000 万，甲公司用其换取乙公司持有的丙公司80%股权，该股权的公允价值是 1200 万，甲公司执行新收入准则，那么甲公司确认长期股权投资成本为什么是 1200 万呢？
新收入准则第三条有准则的适用例外，是否能按照收入准则来计量长投初始成本？
另外，如果换取长投（有公允价值）的非货币性资产包括存货、固定资产、无形资产等，那么此时存货适用新收入准则的话，长投的初始计量该如何确认？

回答人：chenyiwei
首先，为何能用公允价值 1000 万元的存货交换到公允价值为 1200 万元的股权？该 200 万元的差额是基于什么原因形成的，是否为权益性交易因素影响导致？对于此处存货和股权的公允价值，是否均有足够可靠的证据支持？相比之下，哪一项的公允价值更容易可靠确定？
其次，甲公司取得对丙公司的控制权，丙公司是否构成“业务”？如果构成业务，则对甲公司而言构成同一控制下合并还是非同一控制下合并？

提问人：李李QQ 时间：2020-04-05 08:05:28
陈老师，拿存货换取长期股权投资，假设构成企业合并，那么按照收入准则进行会计处理还是企业合并准则进行会计处理？

回答人：chenyiwei
优先用企业合并准则。

提问人：sunshinego 时间：2020-04-06 08:05:28
陈老师，这块对于甲公司而言构成非同一控制下企业合并。
假设此时存货和股权的公允价值都能够可靠确认。
80%股权价值 2000 万，而存货公允价值 1000 万，此时，甲公司初始确认长投应该是以哪个金额入账呢？
这块是注会培训上一位老师讲的按 1200 万入账，我很疑惑。
新收入准则第三条的适用例外里面，有长期股权投资的适用例外，所以是否能按新收入准则来确认长投 1200 万？
还有，若按照新收入准则计量的话，对于使用一系列非货币资产（固定资产、无形资产、存货等）交换股权形成非同一控制下企业合并的话，这块初始计量又
该如何确认呢？

回答人：chenyiwei
实务中首先要了解该差异的原因，然后才能确定账务处理，不是一上来就说按什么金额入账的。